【裁判字號】    89,訴,1062
【裁判日期】    890622
【裁判案由】    毒品危害防制條例
【裁判全文】
臺灣臺中地方法院刑事判決                        八十九年度訴字第一六二號
    公  訴  人  臺灣臺中地方法院檢察署檢察官
    被      告  甲○○
右列被告因毒品危害防制條例案件，經檢察官提起公訴（八十九年度毒偵字第一七六
五號），本院判決如左：
    主  文
甲○○連續施用第一級毒品，處有期徒刑捌月；扣案之海洛因壹包（淨重零點零玖公
克，包裝重零點參壹公克）沒收銷燬之。又連續施用第二級毒品，處有期徒刑肆月；
扣案之殘餘安非他命之空袋肆個沒收燬銷之；自製吸管藥鏟壹支沒收。主刑部分應執
行有期徒刑拾壹月。
    事  實
一、甲○○於民國 (下同）八十七年十二月間，因施用第二級毒品案件，經臺灣南投
    地方法院以八十七年度毒聲字第八二四號裁定送觀察、勒戒後，因無繼續施用毒
    品之傾向，由臺灣南投地方法院檢察署檢察官於八十八年一月十三日以八十七年
    度偵字第五五０五號不起訴處分確定。詎甲○○竟未知改過，復基於施用第一級
    毒品之概括犯意，分別於八十九年一月二十一日、同年二月二十九日，在臺中縣
    沙鹿鎮○○里○○路三六號住處，將第一級毒品海洛因少量摻入香煙內，再點燃
    吸食，連續施用第一級毒品海洛因二次；另復基於施用第二級毒品之概括犯意，
    於上述同一時間、地點，將第二級毒品甲基安非他命少許置於玻璃吸食器內，其
    下再以火加熱，吸食其氣化之煙霧方式，連續施用安非他命二次。嗣於八十九年
    二月十七日十四時許三十分許，始在上揭住處為警查獲，並扣得殘餘安非他命空
    袋四個、供施用第二級毒品所用之自製吸管藥鏟一支；另於八十九年二月二十九
    日十四時三十分許，在臺中縣梧棲鎮○○里○○路三十二巷十三號乙○○（另案
    由臺灣臺中地方法院檢察署檢察官處理）住處為警查獲，並扣得甲○○持有之海
    洛因一包淨重０‧０九公克（包裝重０．三一公克）。甲○○前因施用第二級毒
    品案件，經檢察官為不起訴處分後，於五年內再犯本件施用第一、二級毒品犯行
    ，經本院以八十九年毒聲字第一四七四號裁定送觀察、勒戒後，認有繼續施用毒
    品傾向。
二、案經臺中縣警察局清水分局報請臺灣臺中地方法院檢察署檢察官偵查起訴。
        理  由
一、訊據被告甲○○坦承其於上揭時、地，連續二次施用第一、二級毒品海洛因、安
    非他命之事實不諱，又被告於八十九年一月二十一日、二月二十九日為警所採尿
    水送驗結果及同年三月一日在臺灣臺中看守所附設勒戒處所之尿液篩檢結果，確
    呈有安非他命、嗎啡類陽性反應，亦有臺中縣衛生局尿液檢驗報告二紙、長昕生
    活事業股份有限公司新東分公司濫用藥物尿液檢驗報告乙紙在卷可憑，此外並有
    於八十九年二月十七日在被告住處查獲之殘餘安非他命空袋四個、自製吸管藥鏟
    一支及八十九年二月二十九日在臺中縣梧棲鎮○○路三十二巷十三號乙○○住處
    為警查獲時被告持有之海洛因一包淨重０．０九公克扣案足憑。該扣案之海洛因
    一包，經送法務部調查局鑑驗，確屬毒品海洛因，淨重０．０九公克，亦有法務
    部調查局電腦條碼000000000號鑑定通知書一份附卷足稽。被告雖辯稱
    ：扣案海洛因一包，是在乙○○住處查獲，非伊所有云云。惟查，扣案海洛因一
    包，確係被告甲○○於八十九年二月二十九日攜帶至乙○○住處準備要摻入香煙
    內施用，而於警方查緝時，被告本欲將毒品丟進床底，而掉落於乙○○房間之床
    角下等情，業據證人乙○○於警訊中及本院審理中證述明確，且如上所述，被告
    於八十九年二月二十九日有施用第一級毒品海洛因行為，而其尿水並有嗎啡類陽
    性反應。由此可見，被告於八十九年二月二十九日必曾持有海洛因供己施用，是
    證人乙○○證述情節，自堪採信，被告辯稱扣案海洛因一小包，非伊所有云云，
    自不足以採信。又被告前曾因施用毒品行為，經臺灣南投地方法院以八十七年度
    毒聲字第八二四號裁定送觀察、勒戒後，認無繼續施用毒品之傾向，而由臺灣南
    投地方法院檢察署檢察官於八十八年一月十三日以八十七年度毒偵字第五五０五
    號不起訴處分確定，有該不起訴處分書一份在卷足據，其於五年內再犯毒品危害
    防制條例第十條第一項、第二項之本罪，經本院以八十九年度毒聲字第一四七四
    號裁定送觀察、勒戒後，認有繼續施用毒品傾向，復有臺灣臺中看守所附設勒戒
    所八十九年三月十六日（八九）中所太總字第０九一０號函檢附之證明書一份附
    卷可參。本件事證明確，被告於五年內再犯施用毒品犯行，洵堪認定。
二、核被告所為，係犯毒品危害防制條例第十條第一項之施用第一級毒品罪及同條第
    二項之施用第二級毒品罪。被告為施用第一、二級毒品而分別持有毒品海洛因、
    安非他命之低度行為，應為其施用之高度行為所吸收，均不另論罪。又被告先後
    二次施用毒品海洛因、安非他命之犯行，均時間緊接，方法相同，觸犯構成要件
    相同之罪名，顯係基於概括之犯意反覆為之，為連續犯，均應依刑法第五十六條
    之規定，以一罪論，並加重其刑。被告連續施用第一級毒品罪與連續施用第二級
    毒品罪二罪之間，犯意各別，行為互殊，應予分論併罰。爰審酌被告前因施用毒
    品犯行，經觀察、勒戒後，猶再施用毒品，無視於毒品對於自身健康之戕害及國
    家對於杜絕毒品犯罪之禁令，惡性非輕，惟被告犯後坦承犯行，尚知悔悟，態度
    良好等一切情狀，分別量處如主文所示之刑，並定應執行之刑，以資懲儆。扣案
    之海洛因一包（經鑑定淨重０．０九公克，包裝重０．三一公克）為第一級毒品
    ；殘餘安非他命空袋四個，因已無法將殘餘毒品安非他命自分裝袋中析離，而安
    非他命因係毒品危害防制條例第二條第二項第二款所定之第二級毒品，均應依同
    條例第十八條第一項前段之規定沒收銷燬之；另自製吸管藥鏟一支，係被告所有
    且供施用安非他命所用之物，然非專供施用毒品之器具，爰依刑法第三十八條第
    一項第二款之規定，予以宣告沒收。
據上論斷，應依刑事訴訟法第二百九十九條第一項前段，毒品危害防制條例第十條第
一項、第二項、第十八條第一項前段、第二十條第三項前段、刑法第十一條前段、第
五十六條、第三十八條第一項第二款、第五十一條第五款，判決如主文。
本案經檢察官鄒千芝到庭執行職務。
中      華      民      國      八十九      年   六     月     二十二   日
                                    臺灣臺中地方法院刑事第六庭
                                            法  官  黃峻隆
右正本證明與原本無異。
如不服本判決，應於送達後十日內向本院提出上訴狀（須附繕本），上訴於臺灣高等
法院台中分院。
                                            書記官
中      華      民      國      八十九      年   六     月     二十二   日
附錄論罪科刑法條
毒品危害防制條例第十條第一項：
施用第一級毒品者，處六月以上五年以下有期徒刑。
施用第二級毒品者，處三年以下有期徒刑。


司法院資訊處製作；財團法人民間司法改革基金會備份。
